【裁判字號】    95,裁,1881
【裁判日期】    950824
【裁判案由】    遺產稅
【裁判全文】
最  高  行  政  法  院  裁  定
                                     95年度裁字第01881號
上  訴  人  戊○○○
            丙○○
            己○○
            丁○○
            乙○○
            甲○○
被 上訴 人  財政部臺灣省中區國稅局
代  表  人  鄭宗典
上列當事人間因遺產稅事件，上訴人對於中華民國94年3月24日
臺中高等行政法院93年度訴字第477號判決，關於鉅工公司股票
淨值，被繼承人死亡前2年內贈與，及死亡前應納未納稅捐部分
，提起上訴，本院裁定如下：
    主  文
上訴駁回。
上訴審訴訟費用由上訴人負擔。
    理  由
一、按對於高等行政法院之終局判決，除法律別有規定外，得上
    訴於最高行政法院，行政訴訟法第238條固定有明文。惟提
    起上訴，乃當事人對於所受不利益之終局判決聲明不服之方
    法，受勝訴判決之當事人，自無許其提起上訴之餘地。至當
    事人所受判決是否對其不利，應以判決主文為準；若說明主
    文之理由雖於當事人有所不利，亦在不許上訴之列。
二、本件上訴人戊○○○之配偶蔣來成於民國（下同）90年2月
    16日死亡，上訴人等依規定申報遺產總額為新臺幣（下同）
    42,950,535元，經被上訴人依查得資料，核定遺產總額為59
    ,512,281元，淨額28,728,139元，應納遺產稅額5,320,233
    元。上訴人等不服，就遺產總額之鉅工水泥製品股份有限公
    司（下稱鉅工公司）股票淨值、被繼承人死亡前2年內贈與
    及扣除額之死亡前未償債務、死亡前應納未納稅捐等項目，
    申經復查，未獲變更，提起訴願，亦遭決定駁回，遂向原審
    提起行政訴訟，求為判決：「（一）訴願決定、復查決定及
    原處分均撤銷。（二）訴訟費用由被告負擔。」經原審斟酌
    全辯論意旨及調查證據之結果，認上訴人之訴關於鉅工公司
    股票淨值、被繼承人死亡前2年內贈與及死亡前應納未納稅
    捐部分為有理由，因於判決主文諭知：「訴願決定及原處分
    （復查決定）關於鉅工公司股票淨值、死亡前兩年內贈與、
    死亡前應納未納稅捐部分均撤銷。原告其餘之訴駁回。訴訟
    費用由被告負擔拾分之玖，餘由原告負擔。」而就該等部分
    為上訴人勝訴之判決；撤銷部分，並於理由敘明「由被告（
    即被上訴人）重行計算另為適法處分」之旨。上訴意旨以被
    上訴人原處分、重核復查決定及訴願決定就前揭鉅工公司股
    票淨值、被繼承人死亡前2年內贈與及死亡前應納未納稅捐
    部分所持理由，均有違法，且對上訴人不利，原判決復以維
    持，亦有不當，應予廢棄，著由被上訴人另為適法「明確」
    之處分云云。揆諸上開說明，其上訴即不能認為合法，應予
    駁回。
三、上訴人對原判決駁回其訴部分（被繼承人死亡前未償債務）
    不服，提起上訴部分，另以判決駁回之，附此敘明。
四、依行政訴訟法第249條第1項前段、第104條、民事訴訟法第
    95條、第78條、第85條第1項前段，裁定如主文。
中    華    民    國    95    年    8     月    24    日
                  第二庭審判長法  官  廖  政  雄
                              法  官  鍾  耀  光
                              法  官  姜  仁  脩
                              法  官  簡  朝  振
                              法  官  胡  國  棟
以  上  正  本  證  明  與  原  本  無  異
中    華    民    國    95    年    8     月    24    日
                              書記官  王  史  民


司法院資訊處製作；財團法人民間司法改革基金會備份。
